# 请教陈版以非现金方式取得的长投投资收益确认问题

提问人：chenlingao 时间：2013-03-04 09:14:50
A公司 2012 年 1 月 1 日以自己账面价值为 1 亿（评估价值为 2 亿）的土地对B公司（交易之前和A没有任何关系）进行增资。假设B公司账面价值等于公允价值，B取得土地后作为无形资产进行核算（按 25 年摊销）。假设增资后A占B实收资本的25%，A采用权益法核算，请问陈版主A公司在确认对B的投资收益时候，是否需要考虑该笔交易的影响？是否是像顺流交易未实现的内部交易损益将此笔交易归属于A公司的损益不予确认？假如A只占B5%，采用成本法核算，结果又如何？

回答人：chenyiwei
回复 chenlingao 的帖子
1 、对于占被投资企业股权比例为 25 ％，需采用权益法核算的情形，基本赞同你的理解，需参照讲解 2010 第 43 页的要求，在权益法核算时按比例抵销出资资产增值收益中对应于本企业所持股权比例的部分。
2 、如果持股比例 5 ％，不具有控制、共同控制或者重大影响，按成本法核算的，则按投出资产的公允价值确认长期股权投资成本，无需抵销出资资产的处置损益。